臺灣桃園地方法院民事裁定
110年度法字第58號
聲  請  人  黃烱瑩  


相  對  人  財團法人桃園市蘆竹區大華國民小學教育事務基金
            會        

上列聲請人聲請修改財團法人桃園市蘆竹區大華國民小學教育事
務基金會捐助章程事件，本院裁定如下：
    主  文
一、財團法人桃園市蘆竹區大華國民小學教育事務基金會組織及
    捐助章程准予變更如附件所示變更前後對照表「修正後條文
    」欄所示第六條、第九條。
二、聲請程序費用新臺幣壹仟元由聲請人負擔。
    理  由
一、按財團之組織及其管理方法，由捐助人以捐助章程或遺囑定
    之。捐助章程或遺囑所定之組織不完全，或重要之管理方法
    不具備者，法院得因主管機關、檢察官或利害關係人之聲請
    ，為必要之處分；為維持財團之目的或保存其財產，法院得
    因捐助人、董事、主管機關、檢察官或利害關係人之聲請，
    變更其組織；又法院依民法第62條為必要之處分及第63條變
    更財團之組織前，應徵詢主管機關之意見，民法第62條、第
    63條及非訟事件法第62條前段分別定有明文。次按民法第62
    條所謂財團之組織不完全，例如財團內部之董事會或監察人
    之組織不完全者是；所謂重要之管理方法，例如董監事之任
    免方式、董事會執行事務之決議方法及財團財產之管理方法
    等是。再財團法人經設立登記後，如其捐助章程所定之組織
    不完全或重要之管理方法不具備，或為維持財團之目的或保
    存其財產，而必須變更章程者，應聲請法院為必要之處分，
    或變更其組織，不得自行變更，如不屬於上述事項之章程變
    更，則衹需取得目的事業主管機關之許可，即可聲請該管法
    院辦理變更登記（司法院秘台廳（一）第01199 號函釋參
    照）。
二、本件聲請意旨略以：聲請人為財團法人桃園市蘆竹區大華國
    民小學教育事務基金會之董事，財團法人桃園市蘆竹區大華
    國民小學教育事務基金會於民國110 年9月29日經第7屆第1
    次董事會議決議修正組織及捐助章程如附件所示變更前後對
    照表「修正後條文」欄所示各條文，爰依法聲請准予變更等
    語。
三、經查，聲請人主張之上開事實，業據提出財團法人桃園市蘆
    竹區大華國民小學教育事務基金會法人登記證書、110年度
    第7 屆第1次董事會議紀錄、組織及捐助章程變更前後對照
    表影本各1份為憑，而聲請人聲請變更組織及捐助章程如附
    件所示變更前後對照表修正後條文欄所示第6、9條，經核與
    財團法人之立法精神並不違背，與民法有關法人之規定亦無
    抵觸，其所為之本件聲請，尚無不合，應予准許。
四、爰裁定如主文。
中　　華　　民　　國　 110　　年　　12 　　月　 14　　日
                  民事第四庭    法　官　林常智

上列正本證明與原本無異。
如對本裁定抗告須於裁定送達後10日內向本院提出抗告狀，並繳
納抗告裁判費新台幣1,000 元。

中　　華　　民　　國　 110　　年　　12　　月　　14　　日
                                書記官　石幸子

附件：財團法人桃園市蘆竹區大華國民小學教育事務基金會組織
      及捐助章程變更前後對照表